# 少数股东增资成为控股股东，是否需要进行纳税调整？

提问人：小红帽茁壮成长 时间：2020-10-30 08:05:05
陈版主您好，下题为注会讲义中的一道例题，针对这个800,000800,000元（最下面）是否要纳税调减？谢谢主要是今天看到一篇文章说，考虑不公允增资利益输送方向 以及不公允增资“进行利益输送的原
因”https://mp.weixin.qq.com/s/q669l2dlrJIN4_BMnnaYsA【补充例题】2×10年 1 月 1 日，甲公司以30 000 000元现金取得乙公司60%的股权，能够对乙公司实施控制（非同一控制下的企业合并）；当日，乙公司可辨认净资产公允价值为45 000 000元（假定公允价值与账面价值相同）。2×12年 10 月 1 日，乙公司向非关联方丙公司定向增发新股，增资27 000 000元，相关手续于当日完成，甲公司对乙公司持股比例下降为40%，对乙公司丧失控制权但仍具有重大影响。2×10年 1 月 1 日至2×12年 10 月 1 日期间，乙公司实现净利润25 000 000元；其中，2×10年 1 月 1 日至2×11年 12 月31 日期间，乙公司实现净利润20000 000元。（以前年度）假定乙公司一直未进行利润分配，也未发生其他计入资本公积、其他综合收益相关的交易或事项，同时甲公司与乙公司之间未进行内部交易。甲公司按净利润的10%提取法定盈余公积。假定剩余40%的股权的公允价值为39 800 000元。不考虑相关税费等其他因素影响。【答案】1.个别财务报表2×12年 10 月 1 日，甲公司有关账务处理如下：（ 1 ）按比例结转部分长期股权投资账面价值并确认相关损益=27 000 000×40%-30 000 000×（60%-40%）/60%=800 000（元）借：长期股权投资——乙公司800 000　贷：投资收益　　　　　　　　　　　　　　　　 800 000 800 000

回答人：chenyiwei
少数股东增资后，本企业（原母公司）丧失控制权（本企业并未实际转让股份）但保留重大影响的，在本企业个别报表层面按照《企业会计准则解释第 7 号》第一条规定处理。但这样会计处理更多地是基于权益法的处理原则，而税法不承认权益法，因此在税务上应当视为未发生股权处置等变动，该项长投的计税基础保持不变，因此应当对会计上确认的投资收益进行纳税调整。